【裁判字號】    98,審建小上,2
【裁判日期】    980415
【裁判案由】    給付工程款
【裁判全文】
臺灣臺北地方法院民事裁定           98年度審建小上字第2號
上  訴  人  鑫新建材股份有限公司
法定代理人  乙○○
被  上訴人  葦峻裝潢工程有限公司
法定代理人  甲○○
上列當事人間給付工程款事件，上訴人對於民國98年3月4日本院
臺北簡易庭所為97年度北建小字第19號第一審判決提起上訴，本
院裁定如下：
    主  文
上訴駁回。
第二審訴訟費用新臺幣壹仟伍佰元由上訴人負擔。
    理  由
一、按對於小額程序第一審裁判之上訴或抗告，非以其違背法令
    為理由，不得為之。又提起上訴，上訴狀內應記載上訴理由
    ，表明原判決所違背之法令及其具體內容、暨依訴訟資料可
    認為原判決有違背法令之具體事實，民事訴訟法第436條之2
    4第2項、第436條之25分別定有明文。是當事人對於小額程
    序第一審判決提起上訴時，其上訴狀或理由書應表明該判決
    所違背之法令條項，或有關判例、解釋字號，或成文法以外
    之習慣或法理等及其具體內容，暨係依何訴訟資料可認為原
    判決有違背法令之具體事實。如未依上述方法表明，或其所
    表明者與上開法條規定不相合時，即難認為已合法表明上訴
    理由，其上訴自非合法，法院毋庸命其補正，逕以裁定駁回
    之，此觀同法第436條之32第2項準用第471條第1項、第444
    條第1項規定自明。復按，當事人於第二審程序不得提出新
    攻擊或防禦方法。但因原法院違背法令致未能提出者，不在
    此限。民事訴訟法第436條之28亦定有明文可參。
二、上訴人上訴意旨略以：上訴人於民國94年11月至12月間，委
    託被上訴人承攬施作位於臺北市○○○路○段27號2、3、4樓
    建物之室內外裝潢工程，本件承攬報酬被上訴人主張上訴人
    尚積欠新臺幣（下同）63,000元，惟上訴人以該施作建物作
    為營利事業所多年，均未有漏水情形發生，卻因可歸責於被
    上訴人之施工行為造成漏水，故主張應就被上訴人請求之金
    額減輕或免除之，並請傳喚被上訴人之工務主任說明施作流
    程以供論證。並聲明：原判決廢棄。
三、經查，上訴人於上訴狀內所記載之上訴理由，除未表明原判
    決所違背之法令及其具體內容外，依整體訴訟資料亦無從認
    定原判決有何違背法令之具體事實。且綜觀原審卷證資料，
    上訴人前亦未曾聲請訊問被上訴人之工務主任以證明漏水責
    任，此部分調查證據之聲請顯係於小額訴訟之第二審程序所
    提出之新攻擊防禦方法，顯與小額訴訟程序乃為貫徹小額程
    式之簡速性，避免因當事人於上訴程式提出新事實及證據而
    延滯訴訟之精神有悖。小額事件之第二審法院原則上應按第
    一審之訴訟資料，審核其訴訟程式及判決內容有無違背法令
    ，當事人於第一審言詞辯論終結前未曾提出之訴訟資料，不
    得再行提出，上訴人既未釋明其因原審有何違背法令致使其
    無法提出該項證據調查之聲請，自難准許其證據調查之聲請
    。依上開說明，上訴人提起本件上訴並不合法，應以裁定駁
    回之。
四、本件第二審訴訟費用，確定為如主文第2項所示金額。
五、據上論結，本件上訴不合法，依民事訴訟法第436條之32第
    1項、第2項、第444條第1項前段、第436條之19第1項、第95
    條及第78條，裁定如主文。
中    華    民    國    98    年    4     月    15    日
                  民事第六庭審判長法  官  劉坤典
                                  法  官  陳婷玉
                                  法  官  黃柄縉
以上正本係照原本作成
本裁定不得抗告。
中    華    民    國    98    年    4     月    15    日
                                  書記官  蔡凱如


司法院資訊處製作；財團法人民間司法改革基金會備份。
